【裁判字號】    89,訴,1162
【裁判日期】    890721
【裁判案由】    違反著作權法
【裁判全文】
臺灣高雄地方法院刑事判決                        八十九年度訴字第一一六二號
    公  訴  人  臺灣高雄地方法院檢察署檢察官
    被      告  乙○○
右列被告因違反著作權法案件，經檢察官提起公訴（八十九年度偵字第六五八四號）
，本院判決如左：
    主  文
乙○○連續意圖銷售而擅自以重製之方法侵害他人之著作財產權，處有期徒刑捌月，
緩刑參年。
扣案盜版電腦程式光碟貳拾捌片、燒錄機壹台，均沒收。
    事  實
一、乙○○明知電腦程式著作之重製及銷售，均應經著作財產權人之同意或授權始得
    為之，且ＯＦＦＩＣＥ２０００、ＰＨＯＴＯＤＲＡＷ２０００均為美商微軟公
    司享有著作財產權之電腦程式著作，竟於民國八十八年七月間，自電腦網際網路
    向年籍姓名不詳之成年人購入未經著作財產權人美商微軟公司同意或授權而擅自
    重製之ＯＦＦＩＣＥ２０００、ＰＨＯＴＯＤＲＡＷ２０００電腦程式光碟，並
    基於意圖銷售之概括犯意，自八十八年七月間起，在其位於高雄市○○區○○街
    七十六巷十六號住處，以將成本約數十元之空白光碟放入光碟燒錄機加以燒錄之
    方式，連續非法重製包含ＯＦＦＩＣＥ２０００、ＰＨＯＴＯＤＲＡＷ２０００
    等電腦程式著作之套裝軟體（即俗稱之大補帖），並以其ＡＢＣ‧１２３４５＠
    ＭＡＩＬ‧ＳＹＳＮＥＴ‧ＮＥＴ‧ＴＷ電子網路信箱對外散布銷售盜版電腦程
    式光碟之消息，有意購買者亦透過電子郵件回信至前開電子網路信箱向乙○○訂
    購，盜版電腦程式著作光碟之售價為每片新台幣（下同）一百元至每五片六百元
    不等。待訂購者訂購後，乙○○即以郵局快捷代收貨款之方式寄送盜版光碟，並
    經郵局將貨款匯入不知情洪淑芬（即乙○○之妻）所有局號0000000號、
    帳號0000000號帳戶之方式收取貨款，連續銷售盜版電腦程式光碟予不特
    定人圖利。嗣於八十八年八月九日，乙○○以郵局快捷代收貨款方式郵寄盜版電
    腦程式光碟五片予張宇涵（郵件第七六七三五號）、五片予鄭立民（郵件第七六
    七三七號）、五片予彭建勳（以林承德名義為收件人，郵件第七六七四二號）、
    三片予施明宏（郵件第七六七四０號），及於翌日郵寄盜版電腦程式光碟五片予
    郭立杰（郵件第六一０九二號）後，為警於八十八年八月十日在高雄機場國內貨
    運站查獲，共計扣得盜版電腦程式光碟二十三片，乙○○並主動提出其所有供重
    製光碟所用之燒錄機一台及供拷貝所用之盜版電腦程式光碟母帶五片。
二、案經告訴人美商微軟公司訴請臺灣高雄地方法院檢察署偵查起訴。
    理  由
一、右揭事實迭經被告乙○○於警、偵訊及本院審理中坦承不諱，核與告訴人代理人
    甲○○指述情節相符，復與證人鄭立民、張宇涵、彭建勳、郭立杰於警訊中證述
    向被告訂購盜版電腦程式光碟之情相吻，並有盜版電腦程式光碟二十八片、燒錄
    機一台扣案及告訴人美商微軟公司享有電腦程式著作物之著作權證明文件附卷可
    稽。事證明確，被告犯行洵堪認定。
三、核被告乙○○所為，係犯著作權法第九十一條第二項之意圖銷售而擅自重製他人
    著作物罪、同法第八十七條第二款、第九十三條第三款明知為侵害著作權之物，
    意圖營利而交付罪。其先後多次重製及銷售盜版電腦程式光碟之行為，均係時間
    緊接，所犯係構成要件相同之罪，顯係基於概括犯意反覆為之，均為連續犯，應
    依刑法第五十六條之規定，各論以一罪，並加重其刑。又被告意圖銷售而重製他
    人之著作物並進而銷售，其所犯意圖銷售而擅自以重製之方法侵害他人之著作財
    產權罪與明知為侵害著作權之物意圖營利而交付罪間，有方法結果之牽連關係，
    應從一重之意圖銷售而擅自以重製之方法侵害他人之著作財產權罪論處。公訴人
    雖僅就被告意圖銷售而擅自重製他人之著作物罪部分提起公訴，然檢察官就犯罪
    事實一部起訴者，其效力及於全部，本件被告明知為侵害著作權之物意圖營利而
    交付罪部分，與前揭論罪科刑之意圖銷售而擅自重製他人之著作物罪部分有牽連
    犯之關係，已如前述，本院自應就屬裁判上一罪之明知為侵害著作權之物意圖營
    利而交付罪部分一併加以裁判。爰審酌被告擅自重製他人之著作銷售，侵害著作
    權人之權益甚大，並影響國家之整體形象，惟念其犯後坦承犯行，深具悔意，且
    重製之數量非鉅等一切情狀，量處如主文所示之刑。又被告前未曾受有期徒刑以
    上刑之宣告，有臺灣高等法院被告全國前案紀錄表可按，經此偵審程序及罪刑之
    宣告，當知所警惕，信無再犯之虞，本院因認所宣告之刑以暫不執行為當，併予
    宣告緩刑三年，以啟自新。扣案之盜版光碟二十三片，為被告所有因犯罪所得之
    物，盜版光碟母帶五片、燒錄機一台為被告所有供犯罪所用之物，業據被告供承
  在卷，爰分別依刑法第三十八條第一項第三款、第二款宣告沒收。
據上論斷，應依刑事訴訟法第二百九十九條第一項前段，著作權法第八十七條第二款
、第九十一條第二項、第九十三條第三款，刑法第十一條前段、第五十六條、第五十
五條、第七十四條第一款、第三十八條第一項第二款、第三款，判決如主文。
本案經檢察官黃彩秀到庭執行職務。
中      華      民      國    八十九    年      七      月    二十一    日
                                  臺灣高雄地方法院刑事第七庭
                                      法  官    曾  淑  娟
右正本證明與原本無異。
如不服本判決，應於判決送達後十日內，向本院提出上訴狀。
                                      書記官    陳  恩  如
中      華      民      國    八十九    年      七      月    二十一    日
附錄本判決論罪之法條：
著作權法第八十七條第二款：
有下列情形之一者，除本法另有規定外，視為侵害著作權或製版權：
二、明知為侵害著作權或製版權之物，而散布或意圖散布而陳列或持有或意圖營利而
    交付者。
著作權法第九十一條第二項：
意圖銷售或出租而擅自以重製之方法侵害他人之著作財產權者，處六月以上五年以下
有期徒刑，得併科新臺幣三十萬元以下罰金。
著作權法第九十三條第三款：
有下列情形之一者，處二年以下有期徒刑，得併科新臺幣十萬元以下罰金：
三、以第八十七條各款方法之一侵害他人之著作權者。


司法院資訊處製作；財團法人民間司法改革基金會備份。
